臺灣板橋地方法院刑事判決　　　　　　 94年度簡上字第127號
上　訴　人　臺灣板橋地方法院檢察署檢察官
被　　　告　甲○○
上列被告因違反毒品危害防制條例案件，上訴人不服本院於民國
94年1 月20日以93年度簡字第5736號刑事簡易判決（原偵查案號
：93年度核退毒偵字第1561號），提起上訴及移送併案審理（94
年度核退毒偵字第154 號），經本院管轄第二審合議庭審理，判
決如下：
    主  文
原判決撤銷。
甲○○連續施用第二級毒品，處有期徒刑陸月，如易科罰金以
佰元折算壹日。扣案之安非他命包（總毛重壹點陸公克）均沒
收銷燬之；扣案之吸食器肆組、分裝袋壹佰肆拾柒只、分裝盒
個、分裝吸管壹支及殘渣袋玖包均沒收。
    事  實
一、甲○○前於民國（下同）90、92年間因施用毒品案件，先後
    經臺灣板橋地方法院檢察署檢察官聲請本院裁定送觀察、勒
    戒後，均無繼續施用毒品之傾向，由臺灣板橋地方法院檢察
    署檢察官先後於90年7 月13日及92年6 月19日，分別以90年
    度毒偵緝字第498 號及92年度毒偵字第499 、1328號處分不
    起訴處分在案，竟仍不知悛悔，復基於施用第二級毒品安非
    他命（下稱安非他命）之概括犯意，於其後5 年內之自93年
    間某日起至93年8 月9 日採尿前回溯96小時之某一時段止及
    自93年12月上旬某日起至同月15日採尿前回溯96小時之某一
    時段止，在其臺北縣土城市○○路137 巷8 號2 樓住處內，
    施用安非他命多次；又基於幫助施用安非他命之概括犯意，
    於93年間，在其上開住處內，先後提供幫助陳宗信施用安非
    他命3 次。嗣先於93年8 月9 日23時許，在其上開住處內，
    經警查獲上情，並扣得甲○○所有安非他命3 包（總毛重1.
    6 公克）及其所有供施用安非他命用之吸食器3 組、分裝袋
    147 只、分裝盒3 個、分裝吸管乙支及殘渣袋9 包（惟均非
    專供施用安非他命之用，另有扣得與施用安非他命無關之天
    秤及電子磅秤各乙台）；再於93年12月15日零時5 分許，經
    警在台北縣土城市○○路○ 段172 號內查獲上情，並扣得其
    所有供施用安非他命用之吸食器乙組（惟亦非專供施用安非
    他命之用）。
二、案經台北縣政府警察局土城分局報請臺灣桃園地方法院檢察
    署檢察官偵查起訴及移送併案審理。
　　理　由
一、右揭事實業據被告甲○○於原審及本院審理時均坦承不諱，
    核與證人陳宗信於偵查中證述之情節相符，且先後二次自被
    告所採取之尿液，經送請台灣檢驗科技股份有限公司鑑定之
    結果，均確係呈安非他命陽性反應，此有該公司所出具93年
    9 月1 日、12月27日濫用藥物尿液檢驗報告各乙紙，復有扣
    案之上開安非他命3 包（總毛重1.6 公克）、吸食器4 組、
    分裝袋147 只、分裝盒3 個、分裝吸管乙支及殘渣袋9 包，
    在卷可稽，足堪認定。又前於90、92年間因施用毒品案件，
    先後經臺灣板橋地方法院檢察署檢察官聲請本院裁定送觀察
    、勒戒後，均無繼續施用毒品之傾向，由臺灣板橋地方法院
    檢察署檢察官先後於90年7 月13日及92年6 月19日，分別以
    90年度毒偵緝字第498 號及92年度毒偵字第499 、1328號處
    分不起訴處分在案等情，業據被告於本院審理時供承屬實，
    復有臺灣高等法院被告前案紀錄表乙份可佐，亦堪認定。被
    告上開施用安非他命及幫助施用安非他命多次均臻明確，應
    予依法論科。
二、核被告所為，係犯毒品危害防制條例第10條第2 項、刑法第
    30條第1 項前段之施用第二級毒品罪及幫助施用第二級毒品
    罪。公訴人就被告上開自93年12月上旬某日起至同年月15日
    採尿前回溯96小時之某一時段止之施用安非他命多次之犯行
    ，雖未一併對之提起公訴在案，惟因被告上開犯行與公訴人
    原起訴犯行間，有連續犯之裁判上一罪關係，依刑事訴訟法
    第267 條之規定，應併為公訴人原起訴部分之效力所及，本
    院自得併予審理，合先敘明。被告於右揭時地先後3 次提供
    上開安非他命幫助陳宗信施用所為，依刑法第30條第1 項前
    段之規定，為幫助犯。又被告先後多次施用安非他命及3 次
    幫助施用安非他命之行為間，其時間緊接，所犯構成要件相
    同，顯係基於同一之概括犯意所為，為連續犯，應依刑法第
    56 條 之規定論以施用安非他命乙罪處斷，並加重其刑。原
    審以被告確有自93年間某日起至93年8 月9 日採尿前回溯96
    小時之某一時段止之施用安非他命多次及上開先後提供幫助
    陳宗信施用安非他命3 次之犯行明確，判處有期徒刑5 月，
    並准以3 百元折算壹日易科罰金在案，固屬有據，惟原審漏
    未及審酌被告上開自93年12月上旬某日起至同年月15日採尿
    前回溯96小時之某一時段止之施用安非他命多次之犯行，顯
    有未合，是原審判決，要屬無可維持，應予撤銷，並由本院
    合議庭自為第二審判決。爰審酌被告前曾因施用毒品，先後
    二次經送觀察、勒戒，並受處分不起訴在案，竟仍不知悛悔
    ，復於其後5 年內之右揭時地施用安非他命多次及幫助施用
    安非他命3 次，不僅損其本人、陳宗信個人之健康，亦嚴重
    危害社會之安全及被告犯罪後之態度等一切情狀，量處如主
    文所示之刑，並諭知易科罰金之折算標準，以資儆懲。
三、扣案之上開安非他命三包（總毛重1.6 公克），應依毒品危
    害防制條例第18條第1 項前段之規定，均宣告沒收銷燬之。
    另扣案之上開吸食器4 組、分裝袋147 只、分裝盒3 個、分
    裝吸管乙支及殘渣袋9 包，雖被告辯稱有些是他朋友的云云
    ，惟扣案之上開吸食器4 組、分裝袋147 只、分裝盒3 個、
    分裝吸管乙支及殘渣袋9 包，既均係在被告上開住處內遭警
    扣押，且被告亦未能提供其所辯稱「朋友」其人之真實姓名
    年籍，以供本院查證，是扣案之上開吸食器4 組、分裝袋14
    7 只、分裝盒3 個、分裝吸管乙支及殘渣袋9 包，顯均屬被
    告所有供上開犯罪所用之物，應依刑法第38條第1 項第2 款
    之，規定，均宣告沒收之。至於扣案之上開天秤乙台、電子
    磅秤乙台，尚難認與被告上開施用及幫助施用安非他命之犯
    行有關，爰不另為沒收之諭知，附此敘明。
據上論斷，應依刑事訴訟法第455 條之1 第3 項、第369 條第1
項前段，毒品危害防制條例第10條第2 項、第18條第1 項前段，
刑法第11條前段、第56條、第41條第1 項前段、第38條第1 項第
2 款，罰金罰鍰提高標準條例第2 條，刑如主文。
中　　華　　　民　　　國  　94  　年 　6 　月　16　　日
                刑事第十六庭  審判長法  官  戴嘉清
                                    法  官  陳信旗
                                    法  官  林晏鵬
上正本證明與原本無異。
本件不得上訴。
                                    書記官  陳君偉
中　　華　　　民　　　國  　94  　年 　6 　月　16　　日
附錄法條：毒品危害防制條例第10條。
施用第一級毒品者，處 6 月以上 5 年以下有期徒刑。
施用第二級毒品者，處 3 年以下有期徒刑。
